臺灣橋頭地方法院民事裁定
110年度勞訴字第153號
上  訴  人
即  被  告  東森新媒體控股股份有限公司

法定代理人  王令麟  
被上訴人
即  原  告  黃子倩  
上列當事人間請求確認僱傭關係存在等事件，上訴人對於民國11
1年7月1日本院110年度勞訴字第153號第一審判決提起上訴，本
院裁定如下：
    主  文
一、上訴人應於本裁定正本送達翌日起五日內，具狀表明就第一
    審判決不服之程度及應如何廢棄或變更之正確聲明，並繳納
    第二審裁判費新臺幣44,119元，逾期未補正，即駁回其上訴
    。
二、上訴人應於本裁定正本送達翌日起十日內，具狀補正上訴理
    由。
    理  由
一、按提起民事第二審上訴，應以上訴狀表明「對於第一審判決
    不服之程度，及應如何廢棄或變更之聲明」、「上訴理由」
    ，並應依訴訟標的價額繳納裁判費，民事訴訟法第441 條第
    1項第3款、第4款、第77條之16第1項分別定有明文。又上訴
    不合程式或有其他不合法情形而可以補正者，原第一審法院
    應定期間命其補正，如不於期間內補正（上訴理由除外），
    應以裁定駁回之，此觀同法第442條第2項、第3項規定自明
    。而以一訴主張數項標的者，其價額合併計算之。但所主張
    之數項標的互相競合或應為選擇者，其訴訟標的價額，應依
    其中價額最高者定之，同法第77條之2第1項定有明文。次按
    因定期給付涉訟，其訴訟標的之價額，以權利存續期間之收
    入總數為準；期間未確定時，應推定其存續期間。但超過五
    年者，以五年計算。勞動事件法第11條亦有明定。又確認僱
    傭關係存在及給付薪資及因僱傭關係存在而可同時取得之其
    他定期給付，雖為不同訴訟標的，惟自經濟上觀之，其訴訟
    目的一致，訴訟標的之價額，應擇其中價額較高者定之（最
    高法院107年度台抗字第266號裁定意旨參照）。
二、本件上訴人提出民事上訴狀，聲明廢棄原審判決並駁回被上
    訴人於第一審之訴，惟原審判決係為上訴人一部勝訴、一部
    敗訴之判決，上訴人並非全部敗訴，則上訴人之上訴聲明請
    求廢棄原判決，亦即就其於原審判決勝訴部分亦請求廢棄，
    似有疑義。而原判決主文為：㈠確認兩造間之僱傭關係存在
    。㈡被告應給付原告新臺幣（下同）29,496元，及自民國110
    年9月5日起至清償日止，按年息5%計算之利息。㈢被告應自1
    10年9月起至原告復職之前一日止，按月於次月5日給付原告
    45,000元，及自各期應給付日之次日起至清償日止，按年息
    5%計算之利息。㈣被告應提繳1,924元至原告之勞工退休金個
    人專戶。㈤被告應自110年9月起至原告復職之前一日止，按
    月提繳2,748元至原告之勞工退休金個人專戶。前開上訴之
    訴訟標的固有不同，惟訴訟目的及利益實質同一，均以確認
    僱傭關係存在為前提，依民事訴訟法第77條之2第1項之規定
    ，其訴訟標的價額應以其中價額最高者即確認僱傭關係存在
    部分定之。查被上訴人為77年10月出生，自110年8月9日遭
    解僱時起至勞動基準法第54條第1項第1款規定65歲強制退休
    年齡止已逾5年，依前揭規定，存續期間以5年計算，依被上
    訴人每月薪資為45,000元、應按月提撥之勞工退休金為2,74
    8元，本件訴訟標的價額核定為286萬4,880元【計算式：（4
    5,000元＋2,748元）×12月×5年＝2,864,880元】，應徵第二審
    裁判費44,119元，未據上訴人繳納，茲依民事訴訟法第442
    條第2項規定，限上訴人於本裁定正本送達翌日起5日內逕向
    本院如數繳納，並補正正確之上訴聲明（即對於原審判決不
    服之程度，及應如何廢棄或變更之聲明），逾期即駁回其上
    訴，特此裁定。上訴人並應於如主文第二項所定期限補正上
    訴理由，並提出繕本到院。
三、爰裁定如主文。 　　
中　　華　　民　　國　　111 　年　　8 　　月　　10　　日
                    勞動法庭    法　官　楊捷羽
以上正本係照原本作成。
命補繳裁判費及補正民事訴訟法第441條第1項所規定事項部分不
得抗告；如對核定訴訟標的價額部分提起抗告，應於裁定送達10
日內向本院提出抗告狀，並繳納抗告費新臺幣1,000元。
中　　華　　民　　國　　111 　年　　8 　　月　　10　　日
                                書記官　黃盈菁